【裁判字號】    90,台非,221
【裁判日期】    900711
【裁判案由】    違反毒品危害防制條例
【裁判全文】
最高法院刑事判決                                  九十年度台非字第二二一號
    上  訴  人  最高法院檢察署檢察總長
    被      告  甲○○
右上訴人因被告違反毒品危害防制條例案件，對於台灣彰化地方法院中華民國八十九
年九月七日第一審確定判決（八十九年度易字第一一○七號，起訴案號：台灣彰化地
方法院檢察署八十九年度毒偵緝字第四二六號），認為違法，提起非常上訴，本院判
決如左：
    主  文
原判決撤銷。
本件公訴不受理。
    理  由
非常上訴理由稱：「按已經提起公訴之案件，在同一法院重行起訴者，應諭知不受理
之判決。又連續犯為裁判上一罪之案件，其犯罪事實之一部經提起公訴者，其效力及
於全部。刑事訴訟法第三百零三條第二款、第二百六十七條分別定有明文。且縱先起
訴之判決，確定在後，如判決時，後起訴之判決，尚未確定，仍應就後起訴之判決，
依非常上訴程序，予以撤銷，諭知不受理。司法院大法官會議釋字第一六八號解釋在
案。本件被告基於概括犯意自八十九年二月十五日前四日內某日起至同年三月十四日
前四日之某日止連續施用第二級毒品，其中八十九年二月十五日前四日內某日施用之
一次，經檢察官於八十九年三月三十日以八十九年度毒偵字第一六二七號聲請簡易判
決處刑，原審員林簡易庭於八十九年八月十八日以八十九年度員簡字第一八○號判處
有期徒刑六月，如易科罰金，以三百元折算一日，並於九十年三月十五日確定。而本
件原審對被告自八十九年二月十五日前四日內某日起至同年三月十四日前四日內之某
日，連續施用第二級毒品數次，與上開原審員林簡易庭於八十九年八月十八日以八十
九年度員簡字第一八○號判決認定之事實，有連續犯關係，屬於法律上之同一案件，
且檢察官後起訴，本應諭知不受理之判決，竟於八十九年九月七日判處有期徒刑八月
，並於八十九年十月十三日確定，揆諸首開說明，顯有判決適用法則不當之違法，爰
依刑事訴訟法第四百四十一條、第四百四十三條提起非常上訴，以資糾正。」等語。
本院按已經提起公訴之案件，在同一法院重行起訴者，應諭知不受理之判決。又連續
犯為裁判上一罪之案件，其犯罪事實之一部經提起公訴者，其效力及於全部。刑事訴
訟法第三百零三條第二款、第二百六十七條分別定有明文。且縱先起訴之判決，確定
在後，如判決時，後起訴之判決，尚未確定，仍應就後起訴之判決，依非常上訴程序
，予以撤銷，諭知不受理。司法院大法官會議釋字第一六八號解釋在案。本件被告甲
○○基於概括犯意自民國八十九年二月十五日前四日內之某日起至同年三月十四日前
四日之某日止，連續施用第二級毒品安非他命，其中八十九年二月十五日前四日內之
某日施用之一次，經檢察官於八十九年三月三十日以八十九年度毒偵字第一六二七號
聲請簡易判決處刑，原審法院員林簡易庭於八十九年八月十八日以八十九年度員簡字
第一八○號判處有期徒刑六月，如易科罰金，以三百元折算一日，並於九十年三月十
九日確定。而本件原審對被告自八十九年二月十五日前四日內某日起至同年三月十四
日前四日內之某日，連續施用第二級毒品數次，與上開原審員林簡易庭於八十九年八
月十八日以八十九年度員簡字第一八○號判決認定之事實，有連續犯關係，屬於法律
上之同一案件，且檢察官後起訴，本應諭知不受理之判決，竟於八十九年九月七日判
處有期徒刑八月，並於八十九年十月十三日確定，有各該案卷可稽，揆諸首開說明，
顯有判決適用法則不當之違法。案經確定，且不利於被告，非常上訴意旨執以指摘，
洵有理由，應將原判決撤銷，另為公訴不受理之諭知，以資糾正。
據上論結，應依刑事訴訟法第四百四十七條第一項第一款、第三百零三條第二款，判
決如主文。
中      華      民      國     九十     年      七      月     十一     日
                              最高法院刑事第八庭
                                  審判長法官  張  信  雄
                                        法官  賴  忠  星
                                        法官  張  清  埤
                                        法官  張  淳  淙
                                        法官  蕭  權  閔
      右正本證明與原本無異
                                              書  記  官
中      華      民      國     九十     年      七      月     十八     日


司法院資訊處製作；財團法人民間司法改革基金會備份。
